臺灣板橋地方法院刑事判決　　　　　 99年度交簡上字第307號
上　訴　人
即　被　告　江一龍
上列上訴人即被告因公共危險案件，不服本院中華民國99年11月
12日99年度交簡字第5707號第一審判決（聲請簡易判決處刑案號
：臺灣板橋地方法院檢察署99年度速偵字第6741號），提起上訴
，本院管轄之第二審合議庭判決如下：
    主  文
上訴駁回。
    事實及理由
一、本案經本院審理結果，認原審以上訴人即被告江一龍係犯刑
    法第185 條之3 之醉態駕駛罪，且係累犯，遂引用刑事訴訟
    法第449 條第1 項前段、第3 項、第454 條第2 項、刑法第
    185 條之3 、第41條第1 項前段、第47條第1 項、刑法施行
    法第1 條之1 第1 項，逕以簡易判決處刑，量處被告有期徒
    刑5 月，如易科罰金，以新台幣1 千元折算1 日，認事用法
    及量刑均無不當，應予維持，並引用原審判決書記載之事實
    、證據及理由（詳如附件）。
二、被告上訴意旨略以：被告認為警察對被告所做的生理協調平
    衡檢測都是合格的，被告應該可以安全駕駛。另外警方第一
    次對被告酒測時，酒測值只有0.06，但員警說這一次不算，
    又對被告第二次酒測，第二次才是本件的0.59，被告不知道
    為何第一次酒測會不算，故對酒測值的正確性感到懷疑。爰
    請撤銷原判決，改諭知被告無罪云云。
三、經查：
  (一)被告於案發當日遭警攔檢後，所為之酒後生理協調平衡檢測
    固均檢測合格，此有該檢測紀錄表1 份在卷可稽（參見偵查
    卷第10頁）。惟該檢測僅係作為判斷被告有無酒後不能安全
    駕駛之參考資料，並非該檢測結果均屬合格者，即當然認其
    足以安全駕駛。查被告於案發當日經警所測定之呼氣酒精濃
    度達每公升0.59毫克，此有酒精測定紀錄表1 紙在卷可按（
    參見偵查卷第9 頁）。審以呼氣酒精濃度已達每公升0.55毫
    克（0.55mg/l）以上者，肇事率為一般正常人之10倍，可認
    已達刑法第185 條之3 規定所謂「不能安全駕駛」之標準，
    此業經法務部於88年5 月18日以法八八檢字第001669號函告
    週知，應得作為不能安全駕駛動力交通工具之重要參酌資料
    ；再者，酒精對人體造成之影響，於呼氣時酒精濃度達每公
    升零點25毫克（約合體內血液中酒精濃度50mg/dl ）即屬輕
    度中毒，造成輕度協調功能降低；又呼氣酒精濃度達每公升
    0.5 毫克時（約合體內血液中酒精濃度100mg/dl），屬輕到
    中度中毒，出現反應較慢、感覺減低及影響駕駛等症狀，此
    經行政院國軍退除役官兵輔導委員會台北榮民總醫院於88年
    8 月5 日以（88）北總內字第26868 號函檢附之附件二釋明
    在案；而使用酒精後對於身體之影響，理論上與駕駛能力有
    關者尚包括︰(1)對移動景物之追蹤能力、(2)眼睛經強光照射
    後之恢復視力之能力、(3)監視四周之注意能力。惟許多飲酒
    者於飲酒後，因無可自覺之生理反應，以致腦部缺損而仍不
    自知，遂仍照常駕車，此即眾多酒後駕車肇事之主因之一。
    故被告為警所測得之呼氣酒精濃度高達每公升0.59毫克，依
    上述說明，不僅肇事率遠超出未飲酒之正常人，且已屬輕到
    中度中毒，其症狀有反應較慢、感覺減低及影響駕駛等，而
    參諸卷附警方所製作之刑法第185 條之3 案件測試觀察紀錄
    表1 紙所載（參見偵查卷第10頁），被告所駕車輛有偏離常
    軌，時而加速，時而突停之情形，足見被告視覺及反應能力
    均有所降低，駕駛狀況顯然受有影響，自難認其猶能安全騎
    乘機車。故被告徒以前揭酒後生理協調平衡檢測均屬合格，
    即辯稱其能安全駕駛云云，要難足取。
  (二)被告復辯稱其第一次酒測值為0.06，不知為何不算云云。然
    查，證人即承辦警員王俊智於本院審理時證稱：我負責對被
    告酒測，當時被告有吹測三次失敗。因為被告沒有完全把氣
    吹出來，把氣憋在口中，而酒測器一定要有足夠的空氣進入
    ，才能正確酒測。酒測器連續三次酒測失敗後，會顯示出紀
    錄單，紀錄單上會顯示出錯誤。我當時也有拿給被告看，因
    為我要讓他知道他吹測錯誤。這個紀錄單上不會有酒測值，
    被告所謂的0.06應該是酒測器出現的錯誤代碼006 ，我們全
    程都有錄影下來。之後我們告知被告如果再不配合酒測的話
    ，將舉發被告拒絕酒測，施以最高罰額，之後再吹測就成功
    了，酒測值為本件的每公升0.59毫克等語（參見本院卷第33
    頁背面、第34頁正面）；而本院亦當庭勘驗證人王俊智所提
    出之攝影機，勘驗結果略為：該攝影機內之錄影畫面顯示員
    警對被告實施酒測多次，但均未成功，於錄影時間99年10月
    7 日晚上11時12分許，酒測器之螢幕顯示「006 」，並旋即
    列印出酒測單，該酒測單與一般正常之酒測單不同，其上並
    無酒測值之記載等情，此有本院勘驗筆錄在卷可按（參見本
    院卷第35頁正面）。由上以觀，足見被告起初為警施以酒測
    時，其曾連續三次吹測失敗，故酒測器始顯示並列印出錯誤
    代碼「006 」之紀錄單（並非酒測單），該「006 」並非酒
    測值；嗣經警依法要求被告配合後，始吹測成功，其酒測值
    即本件酒測值每公升0.59毫克。故被告辯稱其首次酒測值為
    0.06云云，顯係事後卸責之詞，要無足採。
  (三)按量刑輕重，屬於事實審法院得依職權自由裁量之事項，苟
    其量刑已以行為人之責任為基礎，並斟酌刑法第57條各款所
    列情狀，在未逾越法定刑度之下，酌量科刑，無偏執一端而
    有明顯失出或失入之情形，自不得指為不當或違法。本件原
    審審酌被告前有二次酒後駕車之公共危險案件經法院判決有
    罪確定，理應深知酒精成份對人之意識能力具有不良影響，
    酒後駕車對一般往來之公眾及駕駛人自身皆具有高度危險性
    ，既漠視自己安危，尤罔顧公眾安全，於酒後呼氣酒精濃度
    高達每公升0.59毫克，已處於不能安全駕駛動力交通工具之
    狀態，仍駕駛機車上路，對交通安全所生危害非輕，惟其犯
    後尚知坦承犯行之態度等一切情狀，酌情量處前揭有期徒刑
    ，並諭知易科罰金之折算標準。經核原審業已參酌本件量刑
    上所應參酌之各項情狀，而在被告所為犯行之責任基礎下科
    刑，認事用法並無不合，量刑亦難遽認失出，是以檢察官雖
    當庭求處被告有期徒刑7 月，似認原審量刑過輕，自難採認
    ，併此敘明。
據上論斷，依刑事訴訟法第455 條之1 第3 項、第368 條、第37
3 條，判決如主文。
本案經檢察官林修平到庭執行職務。
中    華    民    國   100    年    1     月    31    日
                  交通法庭      審判長法官  陳信旗
                                      法官  俞秀美
                                      法官  劉正偉
以上正本證明與原本無異
本判決不得上訴。
                                      書記官  陳金鳳
中    華    民    國  100     年    2     月    1     日